臺灣高等法院刑事裁定　　　　　　　 100年度交抗字第1600號
抗　告　人
即受處分人　張豔鳳
上列抗告人因違反道路交通管理處罰條例案件，不服臺灣臺北地
方法院，中華民國100年11月24日所為裁定（100年度交聲字第14
92號），提起抗告，本院裁定如下：
    主  文
抗告駁回。
    理  由
一、按受處分人，不服主管機關依道路交通管理處罰條例第8條
    所為之處罰，得於接到裁決書之翌日起20日內，向管轄地方
    法院聲明異議；又依道路交通管理處罰條例第87條規定向管
    轄法院聲明異議之期間，自裁決書送達之翌日起算，並得依
    法扣除在途期間及聲請回復原狀；法院認聲明異議不合法律
    上之程式或其異議權已經喪失者，應以裁定駁回之；處理違
    反道路交通管理事件，有關文書送達之程序，依行政程序法
    之規定；送達，不能依前二條規定為之者，得將文書寄存送
    達地之地方自治或警察機關，並作送達通知書兩份，一份黏
    貼於應受送達人住居所、事務所、營業所或其就業處所門首
    ，另一份交由鄰居轉交或置於該送達處所信箱或其他適當位
    置，以為送達。前項情形，由郵政機關為送達者，得將文書
    寄存於送達地之郵政機關；道路交通異議案件，當事人居住
    於處罰機關所在之鄉、鎮、市（包括縣轄市、省轄市及院轄
    市）者，不扣除在途期間，道路交通管理處罰條例第87條第
    1 項、道路交通事件處理辦法第11條、第17條前段、違反道
    路交通管理事件統一裁罰基準及處理細則第5條、行政程序
    法第74條第1項、第2項、法院訴訟當事人在途期間標準第4
    條第1項第1款分別定有明文。行政程序法上開關於寄存送達
    規定，既未如民事訴訟法第138條第2項另定送達生效時點，
    亦未準用民事訴訟法第138條第2項規定，自應於寄存送達當
    日即生送達效力（本院暨所屬法院97年法律座談會刑事類提
    案第42號、第43號意旨參照）。
二、經查：原處分機關將北市裁催字第裁22-AEY230733號裁決書
    ，交予郵務機關送達抗告人住所臺北市○○區○○路3段139
    號，因不獲會晤其本人，亦不能將上揭裁決書交付其有辨別
    能力之同居人或受僱人，乃於99年11月18日將該裁決書寄存
    於臺北六張犁郵局，並作送達通知書，其中1份黏貼於抗告
    人住所門首，並置於送達處所信箱、適當位置以為送達等情
    ，有送達證書、個人基本資料查詢結果單附卷足憑（見原審
    卷第10、29頁），依前揭說明，應認原處分機關業將裁決書
    合法送達抗告人，並以寄存日為送達日，即生送達效力，不
    因抗告人實際有無領取而有異。又抗告人住所係臺北市○○
    區○○路3段139號，屬原審所轄區域，依法院訴訟當事人在
    途期間標準第4條第1項第1款、第2條第1項規定，不扣除在
    途期間，是異議期限應自送達翌日即99年11月19日起算20日
    內為之，至同年12月8日即已屆滿，惟抗告人遲至100年6月
    27日始向原處分機關具狀聲明異議，有原審卷附異議狀上所
    蓋原處分機關收文日期章戳在卷可按（見原審卷第3頁），
    業已逾越聲明異議期間，其異議顯非合法，且無從補正，自
    應逕以裁定駁回。從而，原裁定本於「先程序後實體」之法
    理，以本件異議程序不合法，無從為實體審酌，予以駁回，
    於法並無不合。抗告意旨仍執陳詞，以其他實體事項等理由
    指摘原裁定不當，核無審酌之餘地，其抗告為無理由，應予
    駁回。
據上論斷，應依道路交通事件處理辦法第25條，刑事訴訟法第41
2條，裁定如主文。
中    華    民    國   100    年    12    月    28    日
                  刑事第十六庭  審判長法  官  陳晴教
                                      法  官  楊智勝
                                      法  官  吳啟民
以上正本證明與原本無異。
不得再抗告。
                                      書記官  賴以真
中    華    民    國   100    年    12    月    28    日